【裁判字號】    97,易,498
【裁判日期】    970729
【裁判案由】    竊盜
【裁判全文】
臺灣雲林地方法院刑事判決               97年度易字第498號
公  訴  人  臺灣雲林地方法院檢察署檢察官
被      告  甲○○
上列被告因竊盜案件，經檢察官提起公訴（97年度偵字第2445號
、第2785號），本院判決如下：
    主  文
甲○○竊盜，累犯，處有期徒刑肆月，如易科罰金，以新臺幣壹
仟元折算壹日；又竊盜，累犯，處有期徒刑月，如易科罰金，
以新臺幣壹仟元折算壹日。應執行有期徒刑陸月，如易科罰金，
以新臺幣壹仟元折算壹日。
    事  實
一、甲○○前因竊盜案件，經臺灣臺中地方法院以94年度中簡字
    第753 號判處有期徒刑3 月確定，於民國94年5 月16日易科
    罰金執行完畢。詎仍不知悔改，(一)復基於意圖為自己不法所
    有之犯意，於97年3 月14日上午9 時至同日下午5 時間某時
    ，在雲林縣虎尾鎮○○里○○路15號前，見乙○○所有車牌
    號碼KPW －530 號機車鑰匙插於電門上，即以該機車鑰匙竊
    取上開機車，得手後供己使用。嗣於同年5 月8 日晚間7 時
    10分許，在虎尾鎮○○路與忠孝路口騎乘該機車為警查獲。
    (二)又另行起意，意圖為自己不法之所有，於97年5 月23日下
    午4 時20分許，在若瑟醫院後門，以拾獲之機車鑰匙1 把，
    竊取丙○○所管領使用車牌號碼MLG －559 號機車（車主為
    廖萬福），得手後正欲離開現場之際，為民眾楊聰慧發覺報
    警，經員警據報到場當場查獲，並扣得機車鑰匙1 把。
二、案經乙○○訴由雲林縣警察局虎尾分局暨該分局報告臺灣雲
    林地方法院檢察署檢察官偵查起訴。
    理  由
一、本案為刑事訴訟法第376 條第1 款、第2 款所列案件，依同
    法第284 條之1 規定，由法官獨任審判，先予敘明。
二、按被告以外之人於審判外之言詞或書面陳述，除法律有規定
    者外，不得作為證據，刑事訴訟法第159 條第1 項固有明文
    。惟被告以外之人於審判外之陳述，雖不符刑事訴訟法第15
    9 條之1 至第159 條之4 規定（得為證據之情形），而經當
    事人於審判程序同意作為證據，法院審酌該言詞陳述或書面
    陳述作成時之情況，認為適當者，亦得為證據。刑事訴訟法
    第159 條之5 第1 項定有明文。本案被告甲○○及公訴人對
    於告訴人乙○○、被害人丙○○、證人楊聰慧之警詢筆錄、
    失車紀錄、雲林縣警察局車輛協尋電腦輸入單、雲林縣警察
    局車輛尋獲電腦輸入單、臺灣雲林地方法院檢察署公務電話
    紀錄單、行動電話雙向通聯紀錄、贓物認領保管單及車籍查
    詢基本資料等屬被告甲○○以外之人於審判外之言詞及書面
    陳述，均同意作為證據；且本院審酌上開言詞及書面陳述作
    成時之情況，亦認為適當，故均得作為證據。
三、訊據被告對於上揭事實(一)部分，固承認竊取KPW －530 號機
    車，惟辯稱：其係於97年5 月8 日下午在虎尾郵局附近之停
    車場竊取等語；對於上揭事實(二)部分則坦承不諱。經查：
  (一)上揭事實(一)部分，業據告訴人乙○○於警詢指述明確，並有
    失車紀錄、雲林縣警察局車輛協尋電腦輸入單、雲林縣警察
    局車輛尋獲電腦輸入單、臺灣雲林地方法院檢察署公務電話
    紀錄單、乙○○立具之贓物認領保管單及車籍查詢基本資料
    各1 紙，以及機車照片2 張在卷可參。被告雖以上揭情詞置
    辯。惟參之被告所持用門號0000000000行動電話之雙向通聯
    紀錄，其行動電話之基地台位置，在KPW －530 號機車於97
    年3 月14日失竊當日，曾經出現在虎尾鎮○○路80號7 樓頂
    （97年度偵字第2445號卷第12頁），與失車地點具有密接之
    地緣關係；且被告亦自承因腳受傷，行動不便，故偷機車代
    步等語（本院卷第26頁）。按此，被告應於97年3 月14日當
    日即竊取KPW －530 號機車以供代步無訛。是被告此部分之
    辯解，不足採信。
  (二)上揭事實(二)部分，並有被害人丙○○、證人楊聰慧於警詢指
    述甚明，復有丙○○立具之贓物認領保管單、車籍查詢基本
    資料各1 紙，及現場照片3 張在卷可參，以及扣案機車鑰匙
    1 把可資佐證。足認被告自白與事實相符，應可採信。
  (三)綜上所述，本案事證明確，被告上揭竊盜犯行均堪以認定。
四、論罪科刑部分：
  (一)核被告甲○○所為，係犯刑法第320 條第1 項之竊盜罪。其
    先後2 次竊盜犯行，犯意各別，應予分論併罰。又被告前因
    竊盜案件，經臺灣臺中地方法院以94年度中簡字第753 號判
    處有期徒刑3 月確定，於94年5 月16日易科罰金執行完畢一
    節，有臺灣高等法院被告前案紀錄表1 份在卷可稽。被告於
    上開徒刑執行完畢後，5 年以內故意再犯此2 件有期徒刑以
    上之罪，均為累犯，各應依刑法第47條第1 項規定加重其刑
    。
  (二)爰審酌被告除上述累犯前科外，並另有違反毒品危害防制條
    例及侵占等犯罪前科，有上揭臺灣高等法院被告前案紀錄表
    在卷可按，素行不佳；被告於本案2 件竊盜犯罪時，為年紀
    30、31歲之青年人，年富力強，雖一時因腿部受傷尚未痊癒
    致行動不便，但不思以正當方法購買或租借機車，供代步使
    用，而以偷竊方式侵害他人財物，無視法紀，損及他人之財
    產權，仍有可議；且於97年5 月8 日遭查獲竊盜行為後，仍
    不知檢點，依然另行竊取他人機車，可見對於自身之違法行
    為未有悔意，其法治觀念亦甚薄弱；惟因所竊取之KPW －
    530 號機車，為西元1993年10月出廠，MLG －559 號機車為
    西元1996年3 月出廠，有各該車籍查詢基本資料在卷可參（
    雲警虎偵字第0971000642號卷第9 頁、雲警虎偵字第097100
    0717號卷第17頁），距今車齡均已超過10年，價值不高；且
    被害人丙○○對於被告之犯行不予追究（雲警虎偵字第0971
    000717號卷第5 頁）；以及被告於犯罪後，對事實(一)承認部
    分犯行，對事實(二)坦承犯行之犯後態度等被告之品行、犯罪
    動機、目的、手段、所生危害及犯後態度等一切情狀，就事
    實(一)、(二)分別量處有期徒刑4 月、3 月，及均諭知如易科罰
    金之折算標準，並定如主文所示之應執行刑，及諭知如易科
    罰金之折算標準。至於公訴人對被告求處應執行有期徒刑1
    年一節，本院審酌上情，認尚屬過重，爰不予採納，附此敘
    明。
  (三)就事實(二)扣案之機車鑰匙1 把，雖係被告供犯罪所用之物，
    但因被告否認為其所有，且乏證據證明為被告所有，自不得
    沒收。公訴人請求沒收一節，尚有未洽，不能准許。
據上論斷，應依刑事訴訟法第284 條之1 、第299 條第1 項前段
，刑法第320 條第1 項、第41條第1 項前段、第47條第1 項、第
51條第5 款，刑法施行法第1 條之1 第1 項、第2 項前段，判決
如主文。
本案經檢察官蕭如娟到庭執行職務。
中    華    民    國    97    年    7     月    29    日
                  刑事第三庭    法  官  陳銘壎
以上正本證明與原本無異。
如不服本判決，應於判決收受後10日內，向本院提出上訴狀（須
附繕本）。
                                書記官  鍾宜津
中    華    民    國    97    年    7     月    29    日
附錄本案論罪科刑法條全文：
中華民國刑法第320條第1項
意圖為自己或第三人不法之所有，而竊取他人之動產者，為竊盜
罪，處5年以下有期徒刑、拘役或5 百元以下罰金。


司法院資訊處製作；財團法人民間司法改革基金會備份。
